【裁判字號】    99,審易,5328
【裁判日期】    991230
【裁判案由】    竊盜
【裁判全文】
臺灣高雄地方法院刑事判決            99年度審易字第5328號
公  訴  人  臺灣高雄地方法院檢察署檢察官
被      告  鄭孟東
上列被告因竊盜案件，經檢察官提起公訴（99年度偵字第31607
號、第34448 號），被告於準備程序中就被訴事實為有罪之陳述
，經本院告知簡式審判程序之旨，並聽取被告與公訴人之意見後
，本院裁定進行簡式審判程序，判決如下：
    主  文
鄭孟東犯如附表所示各罪共肆罪，均累犯，各處如附表所示之刑
。應執行有期徒刑貳年。
    事實及理由
一、犯罪事實：
    鄭孟東前因竊盜案件，經本院以97年度審簡字第5122號判處
    有期徒刑2 月確定，於民國98年4 月26日縮刑期滿執行完畢
    。詎仍不知悔改，意圖為自己不法之所有，分別於附表所示
    之時間，騎乘林哲泛所有車牌號碼311-BJK 重型機車，至附
    表所示之地點，趁各該集合住宅大樓附屬之管理員室無人看
    管之際，以附表所示之方法竊取如附表所示之被害人洪淑梅
    等4 人所有之財物得手後，騎乘上開機車離去（侵入住居部
    分均未經告訴）。嗣經警依據被害人洪淑梅等人所提供之大
    樓監視器影像，並調閱路口監視器畫面，始循線查悉上情。
二、證據：
    上開犯罪事實，有下列證據可資證明：
  (一)證人鄭世雄、林哲汎警詢證述、311-BJK 號重機車籍資料表
    1 只。
  (二)被害人洪淑梅警詢指述、受理刑事案件報案三聯單1 只、監
    視器翻拍照片3 張。
  (三)被害人吳峰警詢指述、受理刑事案件報案三聯單1 只、監視
    器翻拍照片4 張。
  (四)被害人李易達警詢指述、受理各類案件紀錄表1 只、監視器
    翻拍照片4 張。
  (五)被害人趙清虎警詢指述、監視器翻拍照片6 張、高雄市政府
    警察局三民第二分局鼎金派出所扣押筆錄、扣押物品目錄表
    、贓物認領保管單各1 份、股票機照片3 張。
  (六)被告之自白。
三、論罪：
  (一)按刑法第321 條第1 項第1 款所稱「夜間」者，為日出前，
    日沒後，而所謂「住宅」，乃指人類日常居住之場所而言，
    而大樓或公寓等集合式住宅之管理室，係附屬於該大樓或公
    寓，聘請管理人員掌控出入份子、綜理收發信件、整理環境
    等全體住戶共同生活事宜，為該種住宅之全體或特定（如各
    樓層之住戶）居住人生活起居場所之一部分，實與住宅使用
    者之生活居家安寧之關係密不可分，如於夜間侵入該種住宅
    管理室內竊盜，即已進入住宅之公共空間，嚴重危及住戶之
    生活安寧，自應依刑法第321 條第1 項第1 款論罪。次按刑
    法第321 條第1 項第2 款規定將「門扇」、「牆垣」、「其
    他安全設備」並列，則所謂「門扇」應專指門戶，即分隔住
    宅或建築物內外之出入口大門而言。而所謂「其他安全設備
    」，指門扇、牆垣以外，依社會通常觀念足認為防盜之一切
    設備者，即屬相當，如門鎖、窗戶、房間門或通往陽臺之門
    即屬之。復按刑法第321 條第1 項第2 款之「毀越」，係指
    毀損或踰越而言，若被告使用一般正常之方法入內行竊，既
    未毀壞，又非踰越，顯與「毀越」之情形不符，最高法院60
    年臺上50號判例意旨足資參照。又按犯竊盜罪兼具數款加重
    情形時，因竊盜行為只有一個，仍只成立一罪，不能認為法
    律競合或犯罪競合，但判決主文應將各種加重情形順序揭明
    ，理由並應引用各款，裨相適應，最高法院69年臺上字第39
    45號判例意旨可資參照。
  (二)查本件被告所為附表編號1 、3 號之犯罪時間均為夜間，附
    表編號4 所示犯罪時間已非夜間等情，此有中央氣象局全球
    資訊網所發佈之高雄地區99年8 月份日出日沒時刻表（99年
    8 月30日之日出時間為上午5 時41分）及高雄地區同年6 月
    份日出日沒時刻表各1 份在卷足憑。是被告於附表編號1 、
    3 所示之夜間，侵入附屬於各該大樓與住宅之關係密不可分
    之管理員室（附表編號2 之行為雖亦為夜間，惟被告僅伸手
    入內、身體並未進入管理室，核與「侵入」之要件有別），
    自屬夜間侵入住宅竊盜之情形；而附表編號2 、3 所示推窗
    伸手探入管理員室行竊以及攀爬管理員室之窗戶進入之行為
    ，既已越進窗門，使他人之窗戶喪失防閑之效用，且已偏離
    一般常人依經驗法則，登堂入室所採取之行為模式，自應該
    當刑法第321 條第1 項第2 款所稱之「踰越其他安全設備」
    之情形。
  (三)是核被告附表編號1 所為，係犯刑法第321 條第1項 第1 款
    夜間侵入住宅竊盜罪；附表編號2 所為，係該當同條項第2
    款之踰越安全設備竊盜罪；附表編號3 所為，則屬同條項第
    2 款、第1 款之踰越安全設備、夜間侵入住宅竊盜罪；附表
    編號4 所為，係犯刑法第320 條第1 項之竊盜罪。公訴意旨
    就被告所為附表編號3 之行為，漏列刑法第321 條第1 項第
    2 款之踰越安全設備加重事由，尚有未洽，附此敘明。被告
    所為上開4 次犯行，犯意個別、行為互殊，應予分論併罰。
    又被告有如犯罪事實欄所載之前案與執行紀錄，有臺灣高等
    法院被告前案紀錄表存卷可按，其於有期徒刑之執行完畢後
    ，5 年內故意再犯本件有期徒刑以上之各罪，均為累犯，應
    依刑法第47條第1 項前段之規定加重其刑。
四、科刑：
    爰審酌被告正值青壯之年，卻不思循正途賺取所需，反以如
    犯罪事實欄所載之手段竊取他人財物，其犯罪之動機、目的
    實屬可議，且被告尚有數次毒品危害防制條例及竊盜案件之
    執行紀錄，素行非佳，有臺灣高等法院被告前案紀錄表在卷
    足參。惟念其犯後坦承犯行，態度尚稱良好，而被害人等所
    受之損害非鉅，並綜合考量被告係國中肄業、職業工、家境
    勉持（見警詢筆錄教育程度欄、職業欄及家庭經濟狀況欄之
    記載），智識程度非高、生活狀況非佳，及其迄今亦尚未賠
    償被害人等所受之損失，與上開犯罪情節等一切情狀，分別
    量處如主文所示之刑，並合併定其應執行刑，以資懲儆。
據上論斷，應依刑事訴訟法第273 條之1 第1 項、第284 條之1
、第299 條第1 項前段，刑法第321 條第1 項第1 款、第2 款、
第320 條第1 項、第47條第1 項、第51條第5 款，刑法施行法第
1條 之1 ，判決如主文。
中    華    民    國    99    年    12    月    30    日
                刑事第十庭    法  官    呂明燕
以上正本證明與原本無異。
如不服本判決應於收受送達後10日內向本院提出上訴書狀，並應
敘述具體理由；如未敘述上訴理由者，應於上訴期間屆滿後20日
內向本院補提理由書（均須按他造當事人之人數附繕本）「切勿
逕送上級法院」。
中    華    民    國    99    年    12    月    30    日
                              書記官    張琇晴
附表：
┌─┬─────┬──────┬─────┬────────┬─┬───────┐
│編│          │            │          │                │被│              │
│  │ 犯罪時間 │  犯罪地點  │ 犯罪手法 │    竊得財物    │害│ 所處之罪與刑 │
│號│          │            │          │                │人│              │
├─┼─────┼──────┼─────┼────────┼─┼───────┤
│ 1│99年6月9日│高雄市左營區│徒手開門進│現金新臺幣（下同│洪│犯夜間侵入住宅│
│  │凌晨1時52 │自由四路164 │入管理員室│）473 元。      │淑│竊盜罪，累犯，│
│  │分許      │號自由新莊大│。        │                │梅│處有期徒刑柒月│
│  │          │樓          │          │                │  │。            │
├─┼─────┼──────┼─────┼────────┼─┼───────┤
│ 2│99年8月28 │高雄市左營區│徒手推開管│投幣式電話機1 臺│吳│犯踰越安全設備│
│  │日凌晨0時 │文川路277號 │理員室之窗│（價值約1500元）│峰│竊盜罪，累犯，│
│  │13分許    │桂花田二期大│戶，伸手進│，內有零錢約500 │  │處有期徒刑柒月│
│  │          │廈          │入竊取。  │元。            │  │。            │
├─┼─────┼──────┼─────┼────────┼─┼───────┤
│ 3│99年8月30 │高雄市左營區│攀爬管理員│現金552元。     │李│犯夜間侵入住宅│
│  │日凌晨1時 │榮成一街18號│室之窗戶進│                │易│、踰越安全設備│
│  │15分許    │優賞北京大樓│入。      │                │達│竊盜罪，累犯，│
│  │          │            │          │                │  │處有期徒刑捌月│
│  │          │            │          │                │  │。            │
├─┼─────┼──────┼─────┼────────┼─┼───────┤
│ 4│99年8月30 │高雄市三民區│由大門進入│股票機1 臺（價值│趙│犯竊盜罪，累犯│
│  │日上午6時 │鼎貴路198號 │大樓之管理│約8000元）、手提│清│，處有期徒刑肆│
│  │15分許    │凌雲大樓    │員櫃臺。  │包1 只。        │虎│月。          │
└─┴─────┴──────┴─────┴────────┴─┴───────┘
附錄法條：
中華民國刑法第320 條（普通竊盜罪、竊佔罪）
意圖為自己或第三人不法之所有，而竊取他人之動產者，為竊盜
罪，處5 年以下有期徒刑、拘役或5 百元以下罰金。
意圖為自己或第三人不法之利益，而竊佔他人之不動產者，依前
項之規定處斷。
前二項之未遂犯罰之。
中華民國刑法第321條（加重竊盜罪）
犯竊盜罪而有左列情形之一者，處 6 月以上、 5 年以下有期徒
刑：
一、於夜間侵入住宅或有人居住之建築物、船艦或隱匿其內而犯
    之者。
二、毀越門扇、牆垣或其他安全設備而犯之者。
三、攜帶兇器而犯之者。
四、結夥三人以上而犯之者。
五、乘火災、水災或其他災害之際而犯之者。
六、在車站或埠頭而犯之者。
前項之未遂犯罰之。

司法院資訊處製作；財團法人民間司法改革基金會備份。
